【裁判字號】    98,訴,760
【裁判日期】    980831
【裁判案由】    清償借款
【裁判全文】
臺灣臺北地方法院民事判決               98年度訴字第760號
原      告  國泰世華商業銀行股份有限公司
法定代理人  乙○○
訴訟代理人  丁○○
            甲○○
被      告  丙○○
上列當事人間清償借款事件，本院於民國98年8月17日言詞辯論
終結，判決如下：
    主      文
被告應給付原告新台幣參拾捌萬陸仟貳佰玖拾玖元，及其中新台
幣參拾柒萬玖仟玖佰肆拾參元部份，自民國九十八年五月二十七
日起至清償日止，按年息百分之十九點七計算之利息。
被告應給付原告新台幣壹拾貳萬貳仟柒佰壹拾參元，及其中新台
幣壹拾貳萬零陸佰玖拾參元部份，自民國九十八年五月二十七日
起至清償日止，按年息百分之十四點八八計算之利息。
訴訟費用新台幣伍仟伍佰壹拾元由被告負擔。
本判決第一項於原告以新台幣壹拾貳萬玖仟元供擔保後，得假執
行。
本判決第二項於原告以新台幣肆萬壹仟元供擔保後，得假執行。
    事實及理由
一、按當事人得以合意定第一審管轄法院，民事訴訟法第24條第
    1項前段定有明文。查，兩造既已於信用卡約定條款第26條
    條約定，同意以本院為第一審管轄法院（見本院卷第18頁反
    面），則本院就本件訴訟自有管轄權，合先陳明。
二、原告原名世華聯合商業銀行股份有限公司，於92年6月26日
    經財政部核准，與國泰商業銀行股份有限公司合併，以世華
    聯合商業銀行股份有限公司為存續銀行，並於92年10月27日
    經經濟部核准登記，更名為國泰世華商業銀行股份有限公司
    ，有卷附財政部92年6月26日台財融(二)字第0920028794號
    函及公司變更登記表可憑（見本院卷第7至8頁）。故本件以
    國泰世華商業銀行股份有限公司為原告，次予敘明。
三、按訴狀送達後，原告不得將原訴變更或追加他訴。但擴張或
    減縮應受判決事項之聲明者，不在此限，民事訴訟法第255
    條第1項第3款定有明文。查，原告起訴狀訴之聲明第2項對
    被告原另請求自民國98年5月27日起至清償日止，按月計收
    帳務管理費新臺幣（下同）368元，嗣於98年8月17日言詞辯
    論期日當庭捨棄此部份請求，依前揭規定，本院自應予以准
    許，併予敘明。
四、本件被告經合法通知後，未於言詞辯論期日到場，核無民事
    訴訟法第386條所列各款之情形，爰依原告之聲請，由其一
    造辯論而為判決。
五、原告主張：
    (一)被告於民國90年11月28日、94年4月22日、94年6月15日
        ，與伊成立信用卡使用契約，領用如附表所示之信用卡
        。依約被告就使用係爭信用卡所生之債務，負全部給付
        責任。被告領用係爭信用卡後，即得於各特約商店記帳
        消費，依信用卡約定條款第14、15條之約定，應於當期
        繳款截止日前向原告全部清償，或以循環信用方式繳付
        最低應繳金額，逾期清償者依信用卡約定條款第15、21
        、22條之約定，除喪失期限利益外，應另行給付按年息
        19.7%計算之利息。截至98年5月26日止帳款尚餘34,611
        元，及其中本金34,042元未按期繳付。
    (二)被告於民國94年6月16日以代償卡代付其於匯豐銀行台
        北分行之信用卡欠款，就該代償部分之利息及費用，計
        收方式係以代償後，前24個月內以年息4.88%計收利息
        ，第25個月起以年息14.88%計收利息。另按月收取帳務
        管理費新台幣368元。截至民國98年5月26日止帳款尚餘
        122,713元，及其中本金120,693元未按期繳付。
    (三)被告原於93年8月27日與伊成立簡易通信貸款契約，向
        伊貸款280,000元，未清償部份246,400元由伊於94年3
        月30日以「感恩回饋專案」同意續約展延，約定分60期
        清償，按年息14.8%計算利息，採本利平均攤還方式按
        月計付本息，併入信用卡帳單中與信用卡消費帳款一同
        繳納。依約定條款第1條，如未依約於繳款期限前繳款
        或未繳足月付金時，伊得將未繳金額之本金部分，或經
        伊主張視為到期之本金部分，按信用卡循環利率（年息
        19.7%）計算利息。截至98年5月26日止帳款尚餘193,42
        9元，及其中本金190,246元未按期繳付。
    (四)被告另於94年4月25日與伊成立簡易通信貸款契約，向
        伊貸款210,000元，按年息18.5%計算利息，約定分60期
        清償，依年金法按月計付本息，併入信用卡帳單中與信
        用卡消費帳款一同繳納。依約定條款第1條，如未依約
        於繳款期限前繳款或未繳足月付金時，伊得將未繳金額
        之本金部分，或經伊主張視為到期之本金部分，按信用
        卡循環利率（年息19.7%）計算利息。依約定條款第4、
        5條，倘為延遲繳款經伊主張暫停被告信用卡之權利時
        ，除喪失期間利益，視同全部到期。截至98年5月26日
        止帳款尚餘新台幣158,259元，及其中本金155,655元未
        按期繳付。
    被告至98年5月26日止，帳款尚餘509,012元未按期繳付（含
    信用卡帳款金額34,611元，簡易通信貸款帳款金額351,688
    元，代償金額122,713元）。迭經催討無效，爰依信用卡契
    約、代償卡契約及簡易通信貸款契約請求被告清償餘欠，並
    於本院聲明：(一)如主文第1項、第2項所示。(二)願供擔保
    請准宣告假執行。
六、經查，原告主張上列事實，業據提出信用卡消費帳款債權明
    細報表、信用卡申請書、簡易通信貸款申請書暨約定書、信
    用卡約定條款、信用卡系統歷史帳單彙總查詢、客戶歸戶資
    料明細查詢、信用卡對帳單等件為證（見本院卷第9至21頁
    ），堪信為真。從而，原告依上開信用卡契約、代償卡契約
    及簡易通信貸款之法律關係，訴請被告應給付如主文第1項
    及第2項所示，為有理由，應予准許。
七、訴訟費用之負擔：本件第一審裁判費為5,510元，應由被告
    負擔，爰確定如主文第3項所載。
八、原告陳明願供擔保，請求宣告假執行，核無不合，茲酌定擔
    保金額，予以准許。
九、據上論結，本件原告之訴為有理由，依民事訴訟法第385條
    第1項前段、第78條、第390條第2項，判決如主文。
中    華    民    國    98    年     8    月    31    日
                  民事第七庭    法  官  吳定亞
以上正本係照原本作成。
如對本判決上訴，須於判決送達後20日內向本院提出上訴狀。
中    華    民    國    98    年     8    月    31    日
                                書記官  高秋芬
附表：
┌──┬───┬────────┬──────┬──────┐
│編號│卡別  │卡號            │核卡日      │發卡銀行    │
│    │      │                │            │            │
├──┼───┼────────┼──────┼──────┤
│1   │JCB   │0000000000000000│94年6月15日 │國泰世華銀行│
├──┼───┼────────┼──────┼──────┤
│2   │VISA  │0000000000000000│90年11月28日│世華銀行    │
├──┼───┼────────┼──────┼──────┤
│3   │MASTER│0000000000000000│94年4月22日 │國泰世華銀行│
├──┼───┼────────┼──────┼──────┤
│4   │代償信│0000000000000000│94年6月15日 │國泰世華銀行│
│    │用卡  │                │            │            │
├──┼───┼────────┼──────┼──────┤
│5   │信用卡│0000000000000000│94年3月30日 │國泰世華銀行│
│    │簡易通│                │            │            │
│    │信貸款│                │            │            │
├──┼───┼────────┼──────┼──────┤
│6   │信用卡│0000000000000000│94年4月25日 │國泰世華銀行│
│    │簡易通│                │            │            │
│    │信貸款│                │            │            │
└──┴───┴────────┴──────┴──────┘


司法院資訊處製作；財團法人民間司法改革基金會備份。
